# 求助陈版，关于质量担保计提预计负债

提问人：jianfei1302 时间：2021-08-09 17:43:35
请教陈版，公司主营材料销售和工程施工，为减少工程施工，公司与甲方、丙方签订三方协议，丙方为施工单位，公司为材料销售角色，但是甲方要求公司对工程承担连带责任。
公司对自身的工程业务计提预计负债-售后质量保证为按照当年工程收入的2%计提。
按照准则要求，公司需要对该业务的担保计提预计负债，那么该预计负债如何计提？
是按照施工合同总金额的比例一次性计提还是如何处理？

回答人：chenyiwei
涉及对丙方负责部分的工程质量承担连带责任的情形，可根据丙方截至期末已完工作量，乘以根据以往历史经验和其他相关信息确定的最佳估计的计提比例确定。不应一次性计提，而是随着丙方施工的逐步进行而相应逐步计提。